【裁判字號】    94,上易,603
【裁判日期】    950517
【裁判案由】    竊盜等
【裁判全文】
臺灣高等法院臺南分院刑事判決         94年度上易字第603號
上  訴  人  臺灣嘉義地方法院檢察署檢察官
上  訴  人
即  被  告  乙○○
                      號
選任辯護人  張育誠律師
            簡承佑律師
被      告  甲○○
選任辯護人  汪玉蓮律師
上列上訴人因被告竊盜等案件，不服臺灣嘉義地方法院94年度易
字第102號中華民國94年8月18日第一審判決（起訴案號：臺灣嘉
義地方法院檢察署94年度毒偵字第160號、93年度偵字第4536號
、第7106號、94年偵字第1093號），提起上訴，本院判決如下：
    主  文
上訴駁回。
    事  實
一、乙○○與蘇維賢（已成年，業於93年8月15日死亡，經臺灣
    嘉義地方法院檢察署檢察官以93年度偵字第4536號為不起訴
    處分確定）見座落嘉義縣大林鎮○○○段下埤頭小段第497-
    3號（起訴書誤為同小段480-7號）土地之大林鎮第一公墓遷
    移，已辦理遷葬，其上之土石有利可圖，竟共同意圖為自己
    不法所有，基於竊盜之概括犯意聯絡，由蘇維賢事先以經營
    砂石場之名義，向不知情之簡隆昌以每月新台幣（以下同）
    1萬元之代價，租得與公墓相鄰之座落同小段第484-7號土地
    （起訴書誤為同小段0485-7號土地），租期自93年4月12日
    起至94年4月11日止，租約定妥後，蘇維賢隨即於93年4月12
    日，與乙○○同往嘉義縣大林鎮公所（下稱大林鎮公所），
    偽以乙○○先人葬厝該公墓，因舉家遷移中部未掃墓，且未
    知墓基詳細位置，近期得祖先托夢指示，該公墓已遷葬，惟
    其骸骨尚遺留墓區，要子孫辦理撿骨為名義，向大林鎮公所
    申請開挖已遷葬之墓區，提出申請後，在大林鎮公所核准前
    ，乙○○、蘇維賢二人竟自93年4月15日起迄同年月22日上
    午10時為大林鎮公所民政課長陳垂吉等人阻止開挖之時止，
    僱請已成年之不知情之挖土機及砂石車司機，連續以挖土機
    挖取該公墓地遷葬區域之土方，得手後，由已成年之不知情
    之砂石車司機將土方運送至上開由蘇維賢出面承租之相鄰土
    地處理，再由蘇維賢僱請不知情之挖土機司機陳吉村、砂石
    車司機陳天富、崔國華等人，將處理後之砂石載運前往雲林
    縣土庫鎮○○道路505標等處販售，乙○○、蘇維賢計以此
    方式盜取土方3825平方公尺（即開挖長約170公尺、寬約15
    公尺、深約1.5公尺之體積），嗣經嘉義縣大林鎮公所人員
    接獲檢舉前往勘查及警方據報前往察看而查獲上情。
二、案經嘉義縣警察局民雄分局報請臺灣嘉義地方法院檢察署檢
    察官偵查起訴。
    理  由
甲、有罪部分：
一、訊據上訴人即被告乙○○固坦承於93年4月12日，與蘇維賢
    同往嘉義縣大林鎮公所，以其先人葬厝該公墓，因舉家遷移
    中部未掃墓，且未知墓基詳細位置，近期得祖先托夢指示，
    該公墓已遷葬，惟其骸骨尚遺留墓區，要子孫辦理撿骨為名
    義，向鎮公所申請開挖已遷葬之墓區等事實，但矢口否認有
    何上開盜取砂石之犯行，辯稱「其祖先確有葬在該處，申請
    開挖及開挖之目的為撿骨，砂石均放在現場，並未運出，事
    後亦已回填」云云。
二、經查：
  (一)被告乙○○於上開時、地，如何以上開理由向嘉義縣大林鎮
    公所申請開挖已遷葬之上開公墓土地，並在鎮公所未核准之
    93年4月15日即進行開挖，至93年4月22日為鎮公所人員陳垂
    吉等人到場履勘後阻止，並發函予被告乙○○禁止其再開挖
    等事實，業據證人陳垂吉、陳建宏於原審審理時詰證明確（
    見原審卷第92頁、第180-181頁），而被告就以上開理由申
    請開挖，並有在上開地點開挖等情，亦供認不諱，復有第一
    公墓開挖申請書、簽呈、嘉義縣大林鎮公所第一公墓開挖拾
    骨協議書、嘉義縣大林鎮公所93年4月22日要求被告乙○○
    回填之函文、簽呈、嘉義縣大林鎮公所民情反映紀錄表等資
    料影本各一份及嘉義縣大林鎮○○○段下埤頭小段497-3號
    土地登記謄本、地籍圖謄本各一份在卷可資佐證（見嘉民警
    三字第0930082923號卷，下稱警卷三，第50-56、59-63頁）
    ，則被告乙○○以撿骨名義向嘉義縣大林鎮公所申請開挖已
    遷葬之該鎮第一公墓土地，該土地並於大林鎮公所核准前即
    進行開挖等事實，足堪認定。
  (二)被告雖以上開情詞置辯。但查：
  １被告乙○○進行開挖之公墓土地，經證人即大林鎮公所民政
    課長陳垂吉於93年4月22日到場勘查之結果，在場者為蘇維
    賢，現場有怪手、大貨車，開挖範圍如警卷第76頁照片所示
    （土地被挖成道路狀，道路與兩邊土地有明顯之高度差距）
    ，已超過撿骨所應開挖之程度，蘇維賢表示係受委託而為開
    挖，蘇維賢之砂石場與開挖之墓地相連，曾至砂石場察看，
    可見到由公墓挖出之東西（如磁磚等物，如警卷三第78頁照
    片所示），因此，回去鎮公所後，便立刻發文阻止被告乙○
    ○繼續開挖等情，業據証人陳垂吉於原審証述明確（見原審
    卷第180-185頁）；另在93年4月25日，大林鎮公所職員陳建
    宏會同警方前往被告乙○○開挖之現場、蘇維賢承租之上開
    土地履勘，發現挖掘之公墓土地土方不見，現場情形約如警
    卷三第78頁照片所示之情，亦據證人陳建宏、許敬宗及李金
    山證述甚詳（見原審卷第95-99、104-107、110-113頁）；
    又該挖掘之墓地經大林鎮公所會勘後，發覺該墓地經開挖留
    下坑洞，僅有部分回填，損失之土方體積達3825立方公尺（
    長約170公尺、寬約15公尺、深約1.5公尺），又有嘉義縣大
    林鎮公所93年5月26日嘉大鎮民字第0930005657號函文及嘉
    義縣政府聯合查緝取締小組現場查緝取締紀錄影本各一份在
    卷可查（見警卷三第57、65頁）；另上開墓地在被告乙○○
    申請挖掘前及實際挖掘後，高度明顯下降1至2公尺，亦據承
    辦檢察官至現場勘驗屬實，並有勘驗筆錄及挖掘前後對照照
    片6張在卷可稽（見警卷三第47、70-72頁），足認被告乙○
    ○並非自行駕駛挖土機挖掘其先人骨骸，而係由蘇維賢進行
    開挖，且開挖之程度並非僅開挖表面找尋骨骸，已挖深入一
    至二公尺，所挖出之土方，明顯有流失之情，則被告乙○○
    辯稱其申請及開挖之目的為撿骨，砂石均放在現場，並未運
    出，事後亦已回填云云，已難信採。
  ２再查，被告乙○○並不確知其祖先墓地之詳細位置，進行開
    挖之結果，被告乙○○亦未在該土地上找到其祖先之骨骸，
    僅找到他人之骨骸等情，又據被告乙○○供明在卷（見原審
    卷第204頁、本院卷第90頁）；證人陳垂吉亦證稱：被告乙
    ○○未說明祖先墓地所在之詳細位置等語（見原審卷第183
    頁），則以該公墓範圍之大，且已辦理遷葬，其上僅留有不
    全之墓碑殘跡與未能確認而進行遷葬之骨骸，被告乙○○於
    完全不知其祖先骨骸確切位置之情形下，如何確認並辦理撿
    骨？乃竟於向大林鎮公所申請開挖公墓，尚未經核准，且又
    未能確認其祖先所葬位置之際，即大範圍開挖該公墓，已與
    常情不符，足見其申請挖掘之目的與動機，顯有可議，被告
    乙○○有以合法手段掩飾其非法目的之意圖甚明。被告所辯
    「其申請開挖及開挖之目的係為祖先撿骨一事」云云，自無
    足取。
  ３被告乙○○於警詢時雖供稱：不認識蘇維賢云云（見警卷三
    第15頁）；惟經證人陳垂吉於原審審理時證述：被告乙○○
    與蘇維賢係一同前來鎮公所申請等語（見原審卷第182頁）
    後，被告乙○○於原審審理時即改稱：因為有點認識，所以
    與蘇維賢一同前去申請等語（見原審卷第203頁），於本院
    亦供認有與蘇維賢同往大林鎮公所申請開挖之情，則被告於
    經查獲開挖該公墓土石之初，竟於警詢中否認認識蘇維賢，
    顯見被告黃金文於警詢時極欲隱瞞與蘇維賢之關係甚明，若
    非涉及不法，衡情何須於警詢時為上開供述？
  ４又查，警方或大林鎮公所人員至上開公墓挖掘現場查訪或履
    勘時，雖均僅見蘇維賢在場，被告乙○○不曾出現，為證人
    陳建宏、李金山、許敬宗、陳垂吉證述在卷；被告辯護人並
    以此辯稱「若果真有盜採砂石，亦僅係蘇維賢之行為，與被
    告黃金山無涉」云云。然查：
    同案被告蘇維賢在93年4月間，向地主簡隆昌以每月10000
      元之代價，承租嘉義縣大林鎮○○○段下埤頭小段484- 7
      號土地作為砂石場用地，租期一年即自93年4月12 日起至
      94年4月11日止，已據證人即地主簡隆昌證述明確（見警
      卷三第19頁），並有租賃契約書影本一份在卷可查（見警
      卷三第39-40頁）；而被告乙○○申請挖掘之公墓土地與
      蘇維賢承租之土地（即砂石場）相連，亦據證人陳垂吉、
      陳建宏、李金山及許敬宗證述在卷，並有上開土地之地籍
      圖在卷可查；另該砂石場與公墓之間原可相通，路途間有
      砂石車輪胎痕跡，但在93年4月25日凌晨警方前往查訪後
      ，同日下午警方人員再前往查訪時，該二筆土地中間出現
      一新挖之溝渠等情，復據證人許敬宗、李金山於原審證述
      明確（見原審卷第104、110頁），並有照片1張在卷可資
      佐證（警卷三74頁上方照片），顯見上開公墓挖掘現場與
      同案被告蘇維賢之砂石場間確有砂石車移動搬運之跡證，
      且在警方前往查訪後，乃刻意新挖溝渠掩飾該二筆土地相
      連互通之事實。依此，若果真被告黃金山並無假借上開事
      由與蘇維賢共同盜取公墓土石之情，衡情事後何須挖掘新
      溝渠掩飾該二筆土地相連互通之事實？
    同案被告蘇維賢砂石場所堆置之砂石，其上確有墓碑、磁
      磚殘跡等情，又據證人陳垂吉、陳建宏、許敬宗及李金山
      於原審證述在卷，並有照片3張在卷可佐（見警卷三第77
      頁下方、第78頁）；再參酌同案被告蘇維賢於向証人簡隆
      昌承租上開土地之後，隨即與被告乙○○同往大林鎮公所
      申請開挖公墓撿骨，並於三日後即自行在該公墓開挖，及
      同案被告蘇維賢承租土地與該公墓又相連可通等情觀之，
      堪認上開墓碑、碰磚殘跡係來自該公墓；此外，同案被告
      蘇維賢既與被告乙○○同往大林鎮公所申請開挖該公墓撿
      拾祖先骨骸，足認彼等應知悉在公墓上進行開挖須經大林
      鎮公所同意，乃被告乙○○與同案被告蘇維賢共同前往大
      林鎮公所申請後，即在該公墓上進行開挖，益足証被告乙
      ○○與同案被告蘇維賢係假借撿骨之事，而欲行盜取公墓
      土石之實，則被告乙○○與同案被告蘇維賢彼此間，就盜
      取土石一事，顯有犯意之聯絡，及行為之分擔甚明，被告
      乙○○辯護人此部分所辯，亦難信採。
  (三)至於同案被告蘇維賢雖於警訊時證稱：上開承租土地上之砂
    石係其購自光旭企業社云云，並提出購入之統一發票影本為
    證（見警卷第41頁）。但查：觀之該發票上所載「買受人」
    為文福砂石行，並非同案被告蘇維賢，則同案被告蘇維賢是
    否確有購買該砂石，已非無疑。再者，同案被告蘇維賢承租
    之上開土地上所堆置之砂石，其上確有墓碑、磁磚殘跡，且
    係來自該公墓，已如上述；再衡之同案被告蘇維賢所購置之
    土石，每立方公尺之售價為50元，2千立方公尺即10萬元，
    價格非低，同案被告蘇維賢應無可能花費鉅資購入未經處理
    ，且內含磚塊、磁磚等物之砂石，同案被告蘇維賢上開所辯
    ，尚無可取，自難以同案被告蘇維賢上開供述，據為被告乙
    ○○有利之証據。
  (四)另查，同案被告蘇維賢僱請不知情之砂石車司機將其承租之
    上開土地上堆置之砂石處理過後之砂石載往快速道路位於雲
    林縣土庫之505標處販售之情，亦據證人崔國華、周詠凱即
    司機陳天富之雇主證述在卷（見警卷三第20-27頁），則被
    告與同案被告蘇維賢間，顯有不法所有之意圖，而為盜採該
    公墓上之砂石，被告乙○○所辯，均係事後卸責之詞，不足
    採信，本件事証明確，被告乙○○犯行，洵堪認定。
三、核被告乙○○所為，係犯刑法第320條第1項之竊盜罪。被告
    乙○○就該竊盜犯行，與同案被告蘇維賢間有犯意聯絡及行
    為分擔，均為共同正犯。又被告乙○○與蘇維賢係僱請不知
    情之已成年之挖土機司機、砂石車司機，利用彼等為盜挖、
    運送公墓土方之行為，均為間接正犯，公訴人漏未斟酌及此
    ，尚有未洽。再被告乙○○先後多次盜挖公墓土方之犯行，
    時間緊接，方法雷同，所犯係構成要件相同之罪名，顯係基
    於概括犯意為之，應依刑法第56條連續犯規定論以一罪，並
    加重其刑。又本件並無任何積極證據足資證明原審同意被告
    陳吉村亦參與上開盜採公墓砂石之犯行，另原審亦判決陳吉
    村並無此部分犯行確定，是公訴意旨認陳吉村與被告乙○○
    、蘇維賢間有犯意之聯絡及行為之分擔，屬共同正犯，容有
    未洽，併此敘明。
四、原審以被告乙○○罪証明確，因予適用刑法第28條、第56條
    、第320條第1項、罰金罰鍰提高標準條例第1條前段之規定
    ；並審酌被告乙○○偽以祖先撿骨為由，而實際上盜挖公墓
    土方牟利，造成盜挖之土方達3825立方公尺，對於善良風俗
    與水土保持之侵害非輕，其犯罪後猶飾詞矯飾，犯後態度不
    佳等一切情狀，量處有期徒刑一年六月。本院經核原審認事
    用法俱無不合，量刑亦稱妥適。被告乙○○上訴否認犯罪，
    並以上開情詞置辯，並無可取，為無理由，應予駁回。
五、公訴意旨另以：被告乙○○與被告甲○○等人，自93年4月1
    5日起至同年月20日止，在大林鎮公所核准其等開挖盜挖大
    林鎮公所第一公墓前，即盜挖該土地土方，另犯刑法第320
    條第2項之竊佔罪。惟按刑法竊佔罪之成立，必客觀上須有
    佔據或占有他人不動產，排除他人實力支配並建立管領力之
    行為。查被告乙○○係與同案被告蘇維賢向大林鎮公所申請
    開挖第一公墓土地，並將挖掘之土方出售牟利，於其等為警
    及大林鎮公所人員查獲，並要求回填後，被告乙○○等人已
    部分回填等情，均如上述；則若被告乙○○確有將該公墓土
    地佔據，並排除他人實力支配之意，被告乙○○自無向大林
    鎮公所申請開挖，亦無依大林鎮公所之要求回填之理；且被
    告乙○○亦未在該公墓土地上興建任何地上物，益見被告乙
    ○○與蘇維賢僅有盜取該公墓土地土方之故意，並無對該土
    地建立管領力，排除他人實力支配之竊佔犯意，尚不該當竊
    佔罪之構成要件。惟公訴意旨認此部分與上開論罪科刑部分
    有牽連犯之裁判上一罪關係，爰不另為無罪之諭知。
乙、無罪部分：
一、公訴意旨略以：被告甲○○與被告乙○○、同案被告蘇維賢
    等人，共同基於意圖為自己不法利益與所有之概括犯意聯絡
    ，由被告乙○○以尋找祖先骨骸名義，於93年4月12日向嘉
    義縣大林鎮鎮公所申請在該鎮第一公墓已遷葬之墓區開挖尋
    找骨骸，提出申請後，在大林鎮公所核准前，乙○○、蘇維
    賢二人隨即自93年4月15日起迄同年月22日上午10時為大林
    鎮公所民政課長陳垂吉等人阻止開挖之時止，僱請不知情之
    挖土機及砂石車司機，連續以挖土機挖取該公墓地遷葬區域
    之土方，得手後，將土方運送至上述由蘇維賢出面承租之相
    鄰土地處理，再由將處理後之砂石載運前往雲林縣土庫鎮○
    ○道路505標等處販售，被告甲○○、乙○○、蘇維賢等人
    計以此方式盜取土方3825平方公尺（即開挖長約17 0公尺、
    寬約15公尺、深約1.5公尺之體積），因認被告甲○○涉犯
    刑法第320條第2項之竊佔罪及同法第320條第1項之竊盜罪。
二、按犯罪事實應依證據認定之，無證據不得認定其犯罪事實；
    不能證明被告犯罪者，應諭知無罪之判決，刑事訴訟法第
    154條第2項、第301條第1項分別定有明文。再按認定犯罪事
    實所憑之證據，雖不以直接證據為限，間接證據亦包括在內
    ，然而無論直接或間接證據，其為訴訟上之證明，須於通常
    一般之人均不致有所懷疑，而得確信為真實之程度者，始得
    據為有罪之認定，倘其證明尚未達於此一程度，而有合理性
    懷疑存在時，即不得遽為被告犯罪之認定（最高法院30年上
    字第816號、第1831號、76年台上字第4986號判例意旨參照
    ），故刑事訴訟之被告基於刑事訴訟法第154條所揭證據裁
    判主義之精神，對於不利於己之事證，若已提出合乎生活經
    驗上之質疑，除非另有足可補強起訴事實之積極證據，否則
    ，法院即應本於罪疑唯輕之法則，而為有利被告之認定。
三、本件公訴人認被告甲○○涉犯竊佔與盜挖砂石之犯行，無非
    係以證人陳建宏、周詠凱、許敬宗與李金山等人之證詞；現
    場圖、現場照片、錄影帶、第三人即嘉義縣大林鎮代表會主
    席樊俊郁指使手下蒐證之光碟與監聽譯文各一份、文福砂石
    行買受上開砂石之統一發票、嘉義縣大林鎮鎮公所與乙○○
    間未簽訂之契約、協議書、上開遭盜取砂石之土地登記謄本
    、嘉義縣警察局民雄分局大林分駐所臨檢紀錄表各一份；及
    被告陳吉村曾稱：曾問過蘇維賢為何要在晚上作，不在白
    天作等語，足認連第一日上工之被告陳吉村亦認該砂石場問
    題甚多，可能有盜採之嫌，被告甲○○豈有不知之理等情為
    論罪依據。惟訊據被告甲○○則堅詞否認有何上開犯行，辯
    稱「其當日係到案發現場找蘇維賢，因蘇維賢告知該土地是
    他投資買的，所以其才知該土地是私有地，並向警方說是私
    人土地，其並無盜採砂石之犯行」等語。
四、經查：
  (一)公訴意旨雖以証人周詠凱、陳建宏之証詞，而據為被告甲○
    ○論罪之依據。但觀之證人周詠凱於警詢供稱：要其載運砂
    石之男子係蘇維賢等語（見警卷三第25-26頁）；及証人陳
    建宏於警、偵訊至原審審理時之証詞，不論向大林鎮公所申
    請挖掘，或者該公所人員至盜挖之現場巡查之過程中，均未
    見被告甲○○在場，亦未提及被告甲○○參與其中（見警卷
    三第17-18頁、偵卷四第26-27頁、本院卷第91-99頁），從
    而証人周詠凱、陳建宏之証詞，即難據為被告甲○○有罪之
    認定。
  (二)又現場圖僅係表示系爭土地之現場相關位置，而卷附現場照
    片中，均未曾攝得被告甲○○之畫面，亦未攝得任何被告甲
    ○○與蘇維賢等人相互聯絡之情形；另第三人樊俊郁提供之
    光碟與監聽譯文，被告甲○○雖未否認該譯文與光碟之證據
    能力，惟公訴意旨所指監聽譯文內容，僅提及綽號「阿賢」
    之男子，並無隻字提及被告甲○○，且在該光碟之翻拍照片
    中（見偵卷四第50-59頁），亦無任何與被告甲○○有關之
    影像。至於統一發票係同案被告蘇維賢所提出欲證明砂石來
    源之證明文件，業據同案被告蘇維賢供述在卷（見警卷三第
    8頁）；而嘉義縣大林鎮鎮公所與被告乙○○間未及簽訂之
    協議書文稿及遭盜取砂石之土地登記簿謄本（嘉義縣大林鎮
    ○○○段下埤頭小段第497-3號）係被告乙○○出面與嘉義
    縣大林鎮公所申請開挖公墓之文件，土地租賃契約書（同小
    段484-7號土地），則係同案被告蘇維賢出面向證人簡隆昌
    承租土地之契約書，均未見被告甲○○參與其中，自難以上
    開書証，而認被告甲○○確有參與本件盜採公墓土石之犯行
    。
  (三)再查，證人許敬宗於偵查中雖證稱：在93年4月25日前往砂
    石場查訪時，曾問被告甲○○土方何來，其表示係由外地運
    來等語；而證人許敬宗於其所出具之職務報告書（見警卷三
    第92頁）中亦敘明被告甲○○自稱為工地負責人，惟查：
  １証人許敬宗、李金山因接獲值班警員通報台一線省道有砂石
    車聚集，故彼等同往現場瞭解，進入砂石場現場後，有挖土
    機正在運作，在抄錄砂石車、挖土機司機身分時，有一位自
    稱甲○○之人，出面表示土地係私有地，土方由外面運入，
    但未說明是否為現場負責人，報告書敘及被告甲○○為負責
    人，均係其等依據上述情形所為之推斷等情，業據證人許敬
    宗、李金山於原審審理時證述甚明（見原審卷第102-103、1
    06頁），足見被告甲○○並未對前來查訪之警員許敬宗、李
    金山表示其為現場負責人，此部分應屬證人許敬宗、李金山
    個人推測之詞，自難僅以證人許敬宗、李金山個人推測之詞
    ，即為被告甲○○不利之認定。
  ２被告甲○○雖於証人許敬宗、李金山至同案被告蘇維賢所承
    租之上開土地查訪時在場，然該土地係座落私有地，並非盜
    挖土方之公墓現場；同案被告蘇維賢生前於警訊時亦稱：砂
    石場為其個人經營，未與他人合資，不認識名叫「甲○○」
    之人，但是否認識，要看本人才知道等語（見警卷三第7頁
    ）；而同案被告乙○○、陳吉村於警訊、偵查及原審審理時
    均供証不認識被告甲○○，又核與被告甲○○供述「不認識
    被告乙○○、陳吉村」等語相符；另證人即在93年4月22日
    至上述公墓挖掘區勘查之大林鎮公所民政課長陳垂吉證稱：
    自被告乙○○提出開挖申請至其到現場查獲盜挖之時止，均
    未見被告甲○○等語（見原審卷第182頁）、證人即嘉義縣
    大林鎮公所民政課承辦人員陳建宏證稱：於93年4月25日及
    同年5月25日均僅見過蘇維賢，不曾見過被告甲○○等語（
    見原審卷第95頁）。且本院遍查全卷，均無被告甲○○涉犯
    參與在上開公墓盜挖砂石之證據資料，自難以被告甲○○於
    証人許敬宗、李金山至同案被告蘇維賢承租之上開土地查訪
    時在場，並曾言及「該筆土地係私有地，土方由外面運入」
    等語，即遽以推論被告甲○○有與被告黃金山等人竊佔或竊
    取該公墓土石。
  ３綜上所述，本院審酌公訴人所提出之証據資料，均不足為被
    告甲○○有罪之積極證明，亦無從說服本院以形成被告甲○
    ○有罪之心證；此外，又查無其他積極証據足資証明被告甲
    ○○確有參與被告乙○○等竊佔或盜取該公墓土石之事實，
    基於無罪推定之原則，自應為被告甲○○無罪判決之諭知。
五、原審以不能證明被告甲○○犯罪而諭知無罪之判決，核無不
    合，檢察官上訴意旨，仍執前詞而指摘原判決關於被告甲○
    ○部分不當，並無理由，應予駁回。
據上論結，應依刑事訴訟法第368條，判決如主文。
本案經檢察官張太龍到庭執行職務。
中    華    民    國    95    年    5     月    17    日
                  刑事第四庭    審判長法  官  吳志誠
                                      法  官  蔡美美
                                      法  官  陳珍如
以上正本證明與原本無異。
不得上訴。
                                      書記官  岑  玢
中    華    民    國    95    年    5     月    17    日
附錄：本判決論罪科刑法條
刑法第320條第1項
意圖為自己或第三人不法之所有，而竊取他人之動產者，為竊盜
罪，處五年以下有期徒刑、拘役或五百元以下罰金。


司法院資訊處製作；財團法人民間司法改革基金會備份。
